Inventaris van het archief van het Rijksloodswezen: district Maas en Goedereede, sinds 1870 district Maas, Goedereede en Brouwershaven te Rotterdam, 1816-1960
Nationaal Archief, Den Haag
- Stukken van algemene aard, I.
  - Instrukties voor het Rijksloodswezen, distrikt Maas en Goedereede., 1934- 1946; 376; 1 pak
  - Instruktieboek voor het invullen van formulieren ten behoeve van de Rijksloodsdienst, houdende tevens opgave van ingekomen stukken betreffende de financien van het Rijksloodswezen., 1888-1916; 377; 1 deel
  - Registers van uitgaande stukken van de inspekteur te Brouwershaven., 1865-1868; 387-388; 2 delen
    - 1865 juni 1 - 1866 december 31, 387
    - 1867 januari 1 - 1868 ?(onleesbaar), 388
- Stukken betreffende bijzondere onderwerpen, II.
  - Taakuitoefening, 1.
    - Beloodsing, A.
      - Registers houdende opgave van naar zee vertrokken beloodste schepen., 1947-1949; 329-332; 4 delen
        - 1947 maart 21 - december 17, 329
        - 1947 december 17 - 1948 juli 22, 330
        - 1949 januari 1 - maart 29, 331
        - 1949 juni 4 - augustus 11, 332
      - Registers houdende opgave van de uit zee gekomen beloodste schepen., 1942-1949; 333-336; 4 delen
        - 1942 januari 1 - 1945 december 31, 333
        - 1947 augustus 1 - 1948 februari 18, 334
        - 1948 februari 18 - juli 29, 335
        - 1949 mei 2 - juni 20, 336
      - Klappers op de registers van naar zee vertrokken beloodste schepen., 1938-1939, 1947-1950; 340-342; 3 delen
        - 1938-1939, 340
        - 1947-1948, 341
        - 1949-1950, 342
      - Klappers op de registers van de uit zee gekomen beloodste schepen., 1938-1948; 343-345; 3 delen
        - 1938-1939, 343
        - 1940-1946, 344
        - 1947-1948, 345
      - Overzicht van de aantallen naar zee vertrokken en uit zee gekomen beloodste.schepen., 1935-1953; 346; 1 omslag
      - Registers houdende opgave van de op de rivieren en in de-binnenhavens beloodste schepen., 1942-1950; 337-339; 3 delen
        - 1942 oktober - 1 - 1946 augustus 31, 337
        - 1946 september 1 - 1948 september 30, 338
        - 1948 oktober 1 - 1950 februari 18, 339
    - Betonning, bebakening en verlichting, B.
      - Diverse stukken., 372
        - Stukken betreffende de vaststelling van een nood- en spoedseineninstruktie. 1947-1953, A; 1 omslag
      - Stukken betreffende de kustverlichting te Noordwijk., 1921-1947; 374; 1 pak
      - Diverse stukken., 373
        - Stukken betreffende de verlichting en bebakening te Willemsdorp, met tekeningen. 1934-1945, A; 1 omslag
        - Stukken betreffende het aanbrengen van een lichtopstand te Noordschans, met tekeningen. 1940-1941, B; 1 omslag
        - Stukken betreffende de wijziging van een lichtopstand to St. Philipsland, met tekeningen. 1924-1958, C; 1 omslag
        - Stukken betreffende Zijpsche Bout., D; 1 omslag
        - Diversen, E; 1 omslag
        - Stukken betreffende klachten over het onderhoud van een lichtopstand te Bruinisse. 1940-1941, F; 1 omslag
          Ontbreekt
  - Middelen ten behoeve van de taakuitoefening, 2.
    - Personeel, A.
      - "Looporderboeken", registers van uitgaande stukken betreffende het loodspersoneel., 1890-1899, 1912-1925; 327-328; 2 delen
        - 1890-1899, 327
        - 1912-1925, 328
      - Index op de looporderboeken, Chronologisch., 1897-1928; 365; 1 deel
      - "Stamregisters" houdende personeelsgegevens van het zee- en binnenloodswezen., ca. 1819-1948; 347-353; 7 delen
        - Register zeeloodsen nr. 1,ca. 1819-1915, 347
        - Register binnenloodsen nr. 2,ca. 1826-1920, 348
        - Register zeeloodsen nr. 3,ca. 1860-1925, 349
        - Register zee- en binnenloodsen 5e distrikt, nr. 4,ca. 1865-1916, 350
        - Register zee- en binnenloodsen nr. 5,ca. 1880-1948, 351
        - Register zee- en binnenloodsen nr. 6,ca. 1900-1948, 352
        - Register zee- en binnenloodsen nr. 7,ca. 1930-1948, 353
      - Klappers op de stamregisters., ca. 1819-1948; 354-355; 2 delen
        - Klapper op de registers nrs. 1-6, 354
        - Klapper op de registers nrs. 2,3,5,6 en 7, 355
      - Stamregister aangelegd door de commissaris to Rotterdam betreffende het loodspersoneel aldaar., ca. 1915-1925; 356; 1 deel
      - Uittreksels uit de stamregisters., 1920-1943; 357; 1 omslag
      - Register houdende uittreksels uit het strafregister van het loodspersoneel., 1899-1953; 358; 1 deel
      - Register houdende opgave van de namen van de loodskwekelingen., 1931-1950.; 359; 1 deel
      - Register houdende opgave van de namen der kustwachters., 1903-1938; 360; 1 deel
      - Diverse stukken., 372
        - Stukken betreffende de opleiding en indiensttreding van kustwachters. 1934-1960, B; 1 omslag
    - Materieel, B.
      - Agenda van de lopende contracten betreffende scheeps- en andere benodigdheden., 1875-1942; 364; 1 deel
    - Financiën, C.
      Zie ook onder Algemeen, instrukties nr. 377
      - Ingekomen stukken betreffende de vastgestelde tarieven der loodsgelden., 1879-1954; 169; 1 omslag
      - Journaal van de ontvanger der loodsgelden te Rotterdam., 1922; 362; 1 deel
      - Kas-giroboeken van de ontuanger., 1944-1950; 380-386; 7 delen
        - 1944 juli - december, 380
        - 1954 januari - 1946 februari, 381
        - 1946 maart - mei, 382
        - 1947 oktober - december, 383
        - 1948 januari - november, 384
        - 1948 december - 1949 september, 385
        - 1949 september - 1950 juli, 386
      - Kasoverzichten van de ontvanger, 1944-1945; 368; 1 omslag
      - Giroboek van de ontvanger., 1943-1947; 379; 1 deel
      - Rekening-courantboeken van de ontvanger., 1938-1949; 367, 370; 2 delen
        - 1938-1944, 370
        - 1944-1949, 367
      - Grootboek van de ontvanger., 1949; 369; 1 deel
      - Staten houdende opgave door de ontvanger van 4.5% vereveningsheffing van personeel op arbeidsovereenkomst., 1941-1946; 375; 1 pak
      - Register houdende aantekening van uitgekeerde voorschotten en reiskostenvergoedingen door de ontvanger., 1944-1946; 366; 1 deel